【裁判字號】    96,上,922
【裁判日期】    980310
【裁判案由】    損害賠償
【裁判全文】
臺灣高等法院民事判決                   96年度上字第922號
上訴人即附
帶被上訴人  甲○○
訴訟代理人  郭芳宜律師
被上訴人即
附帶上訴人  台灣美國運通國際股份有限公司
法定代理人  乙○○
訴訟代理人  李念祖律師
            朱百強律師
            吳雅筠律師
上列當事人間請求損害賠償事件，上訴人對於中華民國96年9月2
8日臺灣臺北地方法院96年訴字第4315 號判決提起上訴，被上訴
人為附帶上訴，本院於98年2月24 日言詞辯論終結，判決如下：
    主      文
上訴及附帶上訴均駁回。
第二審訴訟費用關於上訴部分，由上訴人負擔，附帶上訴部分，
由被上訴人負擔。
    事實及理由
壹、程序方面
    按「不變更訴訟標的，而補充或更正事實上或法律上之陳述
    者，非為訴之變更或追加。」民事訴訟法第256 條定有明文
    。查上訴人即附帶被上訴人（下稱上訴人）於原審本於侵權
    行為之法律關係請求被上訴人即附帶上訴人（下稱被上訴人
    ）給付精神慰撫金新台幣（下同）500萬元。原審判准10 萬
    元，駁回上訴人其餘之訴。上訴人上訴後就其中154 萬元之
    損失賠償改為財產損失，請求總金額仍為500 萬元，因本件
    訴訟標的仍為侵權行為，故本院認其僅係更正事實上及法律
    上之陳述，非為訴之變更，合先敘明。
貳、實體方面
一、上訴人起訴主張：伊因日常生活所需，前向被上訴人申辦信
    用卡（卡號為000000000000000 號），另亦向訴外人玉山銀
    行等多家銀行請領信用卡使用，數年來未曾違誤，信用甚佳
    ，各行均改付金卡、白金卡。詎伊自民國95年10月11日起陸
    續接獲各銀行以「信用貶落」為由強制停用信用卡之通知，
    經查證後各信用卡往來銀行均指稱係因被上訴人登載伊消費
    款項未繳已遭強制停用訊息所致；再向訴外人財團法人金融
    聯合徵信中心（下簡稱聯徵中心）查詢後，始知悉係被上訴
    人在聯徵中心當事人綜合信用報告欄上為不實之「甲○○（
    即上訴人）之美國運通金卡消費款項於95年9月15 日未繳遭
    強制停用」事項之登載，而肇致伊往來銀行強制停用伊信用
    卡之結果（以下稱系爭錯置事件）。伊事後曾多次拜託被上
    訴人回復信用，竟遭被上訴人以工作繁忙、地震電纜斷線無
    法聯絡為由，要求伊自行向各往來銀行解釋，直至伊告以欲
    訴諸主管機關處理後，被上訴人始認錯道歉，惟仍拒絕登報
    道歉。被上訴人上開行為已造成伊名譽、信用等人格權受侵
    害。為此本於侵權行為之法律關係，依民法第184條、第188
    條、第195 條之規定，請求被上訴人賠償伊所受精神上損害
    即給付慰撫金346 萬元，並為回復名譽之適當處分即登報道
    歉。另原往來銀行雖有部分銀行回復上訴人使用信用卡，但
    復卡後因調高循環利率，致增加利息負擔之損失，一年共計
    利息增加支出19,566元，依霍夫曼係數表計算，上訴人增加
    利息損失共460,461元，此部份上訴人減縮請求46 萬元。上
    訴人90年、93年、94年、95年以良好信用向各銀行陸續共貸
    款145萬，每年平均可得貸款362,500元，平均信貸利率約10
    ％利率，由於信貸利率遠低於信用卡利率，如之前上訴人運
    用信貸金額償還信用卡高利率20％之銀行，每年可以節省10
    ％利息，之前每年可省下36,250元利息。上訴人現年34歲至
    退休（65歲）概算可省下1,087,500元，上訴人減縮請求108
    萬元，共請求財產上損害154萬元等語。
二、被上訴人則以：上訴人對被上訴人共有二類欠款：貸款及信
    用卡債。在上訴人結清貸款後，被上訴人公司人員於電腦系
    統登載結清訊息時，乃將其貸款部分之帳戶關閉，但因電腦
    系統作業問題，電腦紀錄誤為上訴人之信用卡帳戶關閉，並
    且自動誤傳信用卡強制停用之訊息至聯徵中心，因上訴人本
    為長期使用循環額度之高危險群信用卡持卡人，其他銀行乃
    於95年10月間將上訴人之信用卡一般停用。被上訴人於上訴
    人告知有錯誤記載強制停用之現象後，立即聯繫更正，且因
    電腦系統變更問題，乃於96年1 月初完成電腦資料之更正，
    但於95年12月間即發出信用證明書，更曾發出緊急通報予各
    該銀行，以回復被上訴人之信用卡使用。經被上訴人全力更
    正後，上訴人持有之信用卡均已回復使用，其信用紀錄亦均
    已回復，現實上已無任何信用損害。且上訴人信用卡停用情
    事，媒體並未刊登，一般大眾並不知悉，本案錯誤之聯徵中
    心資訊，並非公開資訊，故上訴人無因而受有任何名譽損害
    。各銀行絕無一一發函通知各特約商店之必要，而各特約商
    店亦無知悉上訴人信用卡無法使用原因之可能，故上訴人之
    名譽並未受到損害，無另為登報道歉之必要。上訴人之負債
    比超過其月平均收入43倍，本屬信用不佳之人，各銀行依相
    關規定本應對其授信緊縮，與本件聯徵中心信用記錄，顯無
    任何因果關係，上訴人亦未受有何財產上損害等語資為抗辯
    。
三、上訴人於原審起訴聲明：(一)被上訴人應給付上訴人500 萬元
    自起訴狀繕本送達翌日起至清償日止，按年息 5﹪計算之利
    息。(二)被上訴人應在自由時報、蘋果日報、中國時報及聯合
    報等各報第一版，以半版面積刊登「美國運通貿然以不實之
    上訴人甲○○金卡消費款項未繳遭強制停用等事項登載於聯
    徵中心信用報告上，致上訴人信用、名譽受損，謹此致歉」
    字樣，向上訴人道歉。(三)聲明第(一)項部分，願供擔保以代釋
    明，請准宣告假執行。原審判決被上訴人應給付上訴人10萬
    元，及自96年5月15日起至清償日止，按年息百分之5計算之
    利息，並駁回上訴人其餘請求。上訴人就其敗訴部分提起上
    訴，上訴聲明：(一)原判決駁回上訴人其餘之訴部分及假執行
    之聲請及訴訟費用部分廢棄。(二)上廢棄部分，被上訴人應再
    給付上訴人490萬，及自96年5月15日起至清償日止，按年息
    百分之5 計算之利息。(三)被上訴人應在自由時報、蘋果日報
    、中國時報、聯合報等各報一版以半版刊登「美國運通國際
    股份有限公司貿然以不實之客戶甲○○金卡消費款項未繳遭
    強制停用等事項登載於聯徵中心信用報告上，致甲○○信用
    、名譽受損，謹此致歉」字樣，向上訴人道歉。(四)就聲明第
    (二)項部分，上訴人願供擔保請准宣告假執行。就附帶上訴答
    辯聲明：附帶上訴駁回。被上訴人就其敗訴部分提起附帶上
    訴。附帶上訴聲明：(一)原判決不利於被上訴人部分廢棄。(二)
    前廢棄部分，附帶被上訴人於原審之訴駁回。其答辯聲明：
    (一)上訴駁回。(二)如獲不利判決，願供擔保請准宣告免為假執
    行。
四、本件經原審及本院審理後，整理之不爭執事項如下（原審卷
    第95頁背面至第96頁，本院卷206頁背面）：
  (一)上訴人有向被上訴人請領000000000000000 號信用卡（下稱
    系爭信用卡）使用。
  (二)上訴人因系爭錯置行為，以致於與其他銀行往來之信用卡在
    95年10月間陸續遭停用。
  (三)被上訴人於95年12月22日出具信用證明書十份交付上訴人收
    執，證明書中載明上訴人持有之系爭信用卡自91年7 月起至
    95年12月止往來記錄正常之內容。
  (四)被上訴人於96年1月初完成電腦資料之更正；並於96年1 月3
    日發佈緊急案件通報單予上訴人各該往來銀行，表示已就被
    上訴人錯誤傳送之信用記錄完成更正乙節。
  (五)被上訴人於96年1月30 日寄發信函與上訴人，就前述聯合徵
    信中心記錄誤載一事，向上訴人致歉。
  (六)上訴人目前仍任職於六德牙醫診所，擔任牙科助理，每月薪
    資為40,000元、年終獎金為一個月薪資額。
五、本件上訴人主張被上訴人對於系爭錯置事件確實未善盡注意
    義務而有過失，上訴人並因此遭往來銀行陸續停卡，造成上
    訴人之財產權及名譽、信用等人格權受有損害，主張被上訴
    人應依侵權行為之規定，就其受僱人之過失侵權行為所致損
    害對其負僱用人責任，被上訴人應賠償財產損失及慰撫金並
    登報道歉。被上訴人則辯稱係因電腦系統作業問題造成系爭
    錯置事件，非因其受雇人過失所致，並已完成電腦資料更正
    ，並通報其他銀行回復上訴人信用卡使用，且聯徵中心資料
    一般人無法接觸，故上訴人並未受有任何損害等語。故本件
    爭點為：(一)上訴人認其名譽、信用等人格權受有損害，而主
    張被上訴人應依侵權行為之規定，就其受僱人之過失侵權行
    為所致損害對其負僱用人責任，是否有據？(二)上訴人得請求
    之慰撫金金額應以多少為適當？(三)上訴人請求登報道歉有無
    必要？(四)上訴人是否受有財產上之損害？茲論述如下。
六、上訴人認其名譽、信用等人格權受有損害，而主張被上訴人
    應依侵權行為之規定，就其受僱人之過失侵權行為所致損害
    對其負僱用人責任，是否有據？
  (一)按因故意或過失，不法侵害他人之權利者，負損害賠償責任
    ；受僱人因執行職務，不法侵害他人之權利者，由僱用人與
    行為人連帶負損害賠償責任；不法侵害他人之身體、健康、
    名譽、自由、信用、隱私、貞操，或不法侵害其他人格法益
    而情節重大者，被害人雖非財產上之損害，亦得請求賠償相
    當之金額，民法第184條第1項前段、第188條第1項前段、第
    195條第1項前段定有明文。再者，侵害名譽，指以言語、文
    字、漫畫或其他方法貶損他人在社會上的評價，使其受到他
    人憎惡、蔑視、侮辱、嘲笑、不齒與其往來；此不以廣佈社
    會為必要，但須有第三人知悉其事。至於侵害信用權，一般
    而言係指主張或散布不真實之事實，致他人在經濟活動上之
    可靠性或支付能力受到負面評價。名譽權與信用權受侵害之
    區別，前者以人在社會上之品德、聲望或信譽所受評價是否
    遭貶損為斷；後者則謂人在社會上之經濟評價遭貶損而言。
    名譽與信用是否確有受侵害，應以客觀上社會之評價而論，
    至於被害人主觀上之感受，並非認定之標準。
  (二)查上訴人於結清積欠被上訴人之信用貸款後，要求被上訴人
    寄發結清證明，但被上訴人之受僱人葉哲希於95年9月13 日
    因操作信用卡帳款、信用貸款之電腦系統動作錯誤，致使誤
    傳上訴人信用卡強制停用之訊息至聯合徵信中心，該中心之
    當事人綜合信用報告中乃記載：上訴人之美國運通金卡消費
    款項於95年9月15日未繳遭強制停用。實則，上訴人截至95
    年12月為止與被上訴人公司往來紀錄正常，並沒有信用不良
    之事，此為被上訴人於原審所不爭執（見原審卷95頁），且
    被上訴人致上訴人之道歉信亦載：「對於此次因人員作業不
    慎，誤將您信用正常的美國運通信用卡，報送為強制停用，
    造成您的困擾與不便，我僅代表美國運通向您致上十二萬分
    的歉意。……」（見原審卷第45頁），被上訴人雖於本院復
    主張係因電腦系統不相容而產生之錯誤，並非其受僱人過失
    所致，但並未舉證以實其說，即不可採，從而系爭錯置事件
    確實係因被上訴人受僱人葉哲希操作電腦系統之錯誤導致，
    被上訴人之受僱人操作電腦系統確實未善盡注意義務而有過
    失，足堪認定。再查，被上訴人固然曾於95年12月22日製作
    信用證明書交付上訴人，載明上訴人自91年7月起至95 年12
    月止與被上訴人往來信用記錄正常，另遲於96年1月8日由被
    上訴人向聯徵中心更正、完成變更，上情亦有信用證明書、
    緊急案件通報單、被上訴人致上訴人之信函足佐（見原審卷
    第43至45頁），復為兩造所不爭執。但被上訴人對上訴人信
    用記錄錯置內容並未立即經更正，上訴人在被上訴人銀行之
    信用卡遭以未繳款項為由而強制停卡之訊息，仍繼續登載在
    聯徵中心之當事人綜合信用報告記錄中，亦有95年12月21日
    聯徵中心當事人綜合信用報告附卷可稽（見原審卷第9 頁）
    ，是以堪認上訴人名譽與信用確因前開錯誤登錄與通報而受
    損。
  (三)被上訴人抗辯：上訴人其他往來銀行於95年10月間係將上訴
    人之信用卡予以一般停用（即代表信用良好），以免上訴人
    過度消費，無力清償卡債等語置辯。然上訴人因系爭錯置事
    件而致與其他銀行往來之信用卡遭停卡乙節，上訴人已提出
    美商花旗銀行重要通知書、國泰世華商業銀行停用通知書、
    台新國際商業銀行通知函在卷可稽（見原審卷第52、53、55
    、56頁）。雖上訴人信用卡遭停用一事，其中美商花旗銀行
    顯係以「信用貶落」為由強制停用上訴人信用卡，至於其他
    往來銀行則係以「一般停用」（申請停用、期滿不續發）之
    方式處理（見原審卷第9頁95年12月21 日聯徵中心當事人綜
    合信用報告），惟此仍無礙於被上訴人受僱人葉哲希之過失
    行為業已造成上訴人信用名譽評價貶落之結果。亦即，上訴
    人之信用權、名譽權確實遭受侵害，且此信用權、名譽權之
    損害與被上訴人受僱人葉哲希之過失行為間有相當因果關係
    。
  (四)被上訴人另以：現除玉山銀行另有信用考量而不願回復上訴
    人信用卡之使用外，經被上訴人全力更正後，上訴人持有之
    信用卡均已回復使用，其信用記錄亦均已回復，所受損害已
    完全回復，上訴人實際上未受有損害等語置辯。惟查，上訴
    人之信用記錄雖至96年1月8日獲得更正，但在95年9月15 日
    至96年1月8日期間，上訴人在聯徵中心之信用記錄仍係記載
    前述錯置內容，業如前述，故不僅在此段期間內，上訴人信
    用記錄確實遭各往來銀行質疑而致全部信用卡被停卡，上訴
    人經濟上評價當已遭貶損而受有信用權、名譽權之損害，被
    上訴人辯稱上訴人未受有損害等語，顯非可取。
  (五)被上訴人再抗辯：本案上訴人信用卡停用情事，媒體並未刊
    登，一般大眾並不知悉，況且，本案錯誤之聯徵中心資訊，
    並非公開資訊，故上訴人絕無因而受有任何名譽損害等語。
    然名譽或信用之侵害，不以廣佈於社會為必要，只須有第三
    人知悉其事為已足，已如上述，被上訴人之受僱人葉哲希操
    作電腦系統以上訴人消費款項未繳，以評價信用貶落強制停
    卡，傳訊文字登載聯合徵信中心，造成各銀行對上訴人強制
    停卡，可認上訴人之信用與名譽均因此有一定程度之損害。
    葉哲希應依民法第184條第1項前段規定，負侵權行為損害賠
    償之責，洵堪認定。被上訴人為葉哲希之僱用人，因之，被
    上訴人自應與其受僱人葉哲希連帶對上訴人負侵權行為損害
    賠償責任。
七、上訴人得請求之慰撫金金額應以多少為適當？
  (一)而名譽被侵害者，加害人賠償責任應以實際加害情形與其名
    譽影響是否重大，及被害者之身分地位與加害人經濟狀況等
    關係定之（最高法院47年台上字第1221號判例意旨參照）；
    且慰藉金之賠償須以人格權遭遇侵害，使精神上受有痛苦為
    必要，其核給之標準固與財產上損害之計算不同，然非不可
    斟酌雙方身份資力與加害程度，及其他各種情形核定相當之
    數額（最高法院51年台上字第223號判例意旨參照）。
  (二)本院審酌上訴人係62年8月30 日生，醒吾商專畢業，目前仍
    任職於六德牙醫診所，擔任牙科助理，每月薪資為40,000元
    、年終獎金為一個月薪資額，但於多家銀行積欠信用卡帳款
    共計145萬元（本院卷202頁）；被上訴人係資本雄厚之國內
    知名大型銀行，因其受雇人操作電腦系統過失導致誤載上訴
    人未繳款遭強制停用信用卡而通報，雖嗣後更正上開紀錄，
    但上訴人其他往來銀行已自聯徵中心閱覽上開錯誤訊息並陸
    續停用其信用卡，聯徵中心資料雖註記「本報告僅供當事人
    參考，金融機構不宜作為金融交易准駁之唯一依據，仍請進
    一步徵信調查」，然上訴人信用與名譽確因此受有一定程度
    損害等情，參酌兩造資力、被上訴人受僱人過失情狀，及上
    訴人受損害之期間等一切情狀，認上訴人請求慰撫金以10萬
    元為適當，就超過10萬元部分不應准許。
八、上訴人請求登報道歉有無必要？
    上訴人主張本件至今尚有玉山銀行、台北富邦銀行仍拒絕與
    上訴人往來，另中國信託銀行拒絕給予上訴人現金卡，造成
    上訴人經濟信用，社會聲譽受損，尤其信用卡之特約商店拒
    絕上訴人信用卡使用時，多數店員輕視上訴人之態度，如非
    登報道歉，實難回復上訴人之信用之名譽等語。查本件所涉
    者，乃聯徵中心之記錄出現錯誤，而聯徵中心有關上訴人之
    記錄，除各金融機構外，僅有上訴人本身可以查詢，一般社
    會大眾並無由知悉該等內容。而今聯徵中心之記錄已然更正
    ，被上訴人公司亦協助上訴人通知各該銀行有關聯徵中心紀
    錄錯誤之事實，並且請求各銀行予以更正，各銀行並且已經
    更正完畢，故上訴人之名譽信用已經完全回復，要無另為登
    報道歉方能回復之必要。上訴人雖以國泰世華銀行之停用通
    知書載除通知上訴人外，其已函告各特約商店（見原審卷第
    55頁）等語，然查銀行之信用卡特約商店成千上萬，且遍布
    國內外，顯不可能將某特定持卡人之信用卡停用原因一一通
    知特約商店，故上訴人以此主張應登記道歉云云，並無足採
    。至縱有個別銀行尚拒絕予上訴人復卡，依本院函詢結果，
    玉山銀行係以：「有關沈小姐卡片之使用，本行係依據主管
    機關規定，衡酌當時於全體金融機構之無擔保授信負債比已
    超過22倍，遂通知卡片暫緩補發。」（見本院卷第108 頁）
    ，中國信託銀行以：「關於信用卡使用之限制，本行會就客
    戶之繳款記錄、客戶持卡情況、與本行往來記錄及客戶於聯
    合徵信中心之債信記錄、負債情形及其他金融機構往來資料
    等，整體評估考量後，依據信用卡約定條款第21條之約定，
    經本行事先通知或催告後，降低持卡人之信用額度、或暫時
    停止持卡人使用信用卡權利等」（見本院卷第104 頁），而
    台北富邦銀行未予上訴人復卡之原因則係因：「持卡人消費
    款尚未清償」（見本院卷第132 頁），顯係上開銀行基於上
    訴人確實之信用狀況或其繳款情形而為考量，登報道歉亦不
    能令上開銀行回復與上訴人之往來，故無刊登道歉啟事之必
    要，上訴人此部分主張為無理由。
九、上訴人是否受有財產上之損害？
  (一)上訴人主張：原往來銀行雖有部分銀行回復上訴人使用信用
    卡，但復卡後因調高循環利率，致增加利息負擔之損失，一
    年共計利息增加支出19,566元，依霍夫曼係數表計算，上訴
    人增加利息損失共460,461元，此部份上訴人減縮請求46 萬
    元。又上訴人90年、93年、94年、95年以良好信用向各銀行
    陸續共貸款145萬，每年平均可得貸款362,500元，平均信貸
    利率約10％利率，由於信貸利率遠低於信用卡利率，如之前
    上訴人運用信貸金額償還信用卡高利率20％之銀行，每年可
    以節省10％利息，之前每年可省下36,250元利息。（362,50
    0×10％＝36,250元），上訴人現年34歲至退休（65 歲）概
    算可省下1,087,500元。（36250元×30年＝1,087, 500元）
    ，此項上訴人可減少支出之權益，亦屬上訴人之損失，被上
    訴人應負賠償，上訴人願減縮此項請求108萬元云云。
  (二)惟查，上訴人若無借款或予以還款，即無該等利息損害之可
    言。再查，上訴人所提出之信用卡帳單（參原證4號至原證5
    號，上證6號及上證7號），尚不足以證明中國信託銀行、台
    新銀行及台北富邦銀行因系爭聯徵中心之記錄而調高循環利
    息。況依台新銀行之帳單（上證7 號）可知，上訴人之循環
    利率在95年10月20日至96年4月20 日止尚為8%，之後之利率
    方提高為20%，惟聯徵中心之記錄於96年1月即已更正強制停
    卡訊息，足證台新銀行之調高循環利息與系爭錯置事件，並
    無因果關係。且經本院函詢與上訴人往來之各銀行，中國信
    託銀行回覆以：「在民國（下同）95 年9月15日以前核發甲
    ○○信用卡額度13 萬元，利率20%，另其現金卡額度目前為
    21.3萬，年利率為16.25%，其核發之標準乃是依據本行徵信
    評核辦法。……甲○○信用卡於96年1月12 日復卡後，其信
    用額度降為6 萬元，乃是因為其負債比率過高，至於利率的
    部分，本行信用卡利率皆為 20%，並無調整過。」等語（見
    本院卷第114頁），花旗銀行回覆以：「……本行於96年1月
    12日回復沈君使用本行信用卡並維持其原信用額度及適用之
    循環利率。」（見本院卷第122 頁），國泰世華銀行回覆以
    ：「……沈君停卡前、復卡後之信用額度及年循環利率皆無
    變動。」（見本院卷第125 頁），台北富邦銀行就上訴人信
    用卡停前後之信用額度，年循環息多少回覆以：「25萬、19
    .69% 」、「因無復卡，故無法回覆復卡後之相關問題」 （
    見本院卷第132 頁），是觀其等函覆內容亦難認有因被上訴
    人之系爭錯置事件而致上訴人之往來銀行調高調降上訴人信
    用額度、調高循環利率之情事。至於上證3 號之利息增加支
    出明細表，屬上訴人單方製作，既經被上訴人否認其真正，
    即應由上訴人證明確有利息損害之發生，否則即無法證明上
    訴人確實有支出所主張之利息。又上訴人提出之信用卡計費
    說明等文件（上證14及上證15），僅係銀行之制式文件，無
    從證明上訴人之信用卡利息調整係因被上訴人發布強制停卡
    訊息所致。是以上訴人所主張之利息損害無法證明，且與被
    上訴人之發布強制停卡訊息間，不具備相當因果關係，上訴
    人自不得據向被上訴人為損害賠償之請求。
  (三)又查民法上所謂所失利益者，要以依通常情形或依已定之計
    畫、設備或其他特別情事，可得預期之利益，視為所失利益
    。上訴人所稱因信貸可償還循環利息額度降低之損害，純係
    上訴人假設所貸得之信貸額度全數用於償還循環利息之推論
    ，並非任何已確認並付諸實行之還款計畫，自難謂該信貸償
    還額度之降低構成上訴人之所失利益，且上訴人每年可貸得
    之信用貸款額度為何，亦屬不確定，自難用以推估其所受損
    害之金額，上訴人主張受有108 萬元所失利益之損害，被上
    訴人應予賠償云云，亦無理由。
十、綜上所述，被上訴人受僱人就系爭錯置事件確有過失，且造
    成上訴人權利受侵害，應賠償上訴人非財產上損害慰撫金10
    0,000 元。至於上訴人訴請被上訴人登報道歉部分，亦因上
    訴人名譽信用業已回復而無必要，其財產上損害賠償請求亦
    屬無據。從而，上訴人本於侵權行為之法律關係，依民法第
    184條第1項前段、第188條第1項、第195條第1項之規定，請
    求被上訴人給付100,000 元之範圍內，及自起訴狀繕本送達
    翌日即96年5月15日起至清償日止，按年息5﹪計算之利息，
    為有理由，逾此部分，則難謂有據，應予駁回。原審判命被
    上訴人給付100,000 元本息，及為准、免假執行之宣告，並
    駁回上訴人其餘之訴及假執行之聲請，於法核無違誤。上訴
    人就其敗訴部分提起上訴，指摘原判決此部分不當，求予廢
    棄改判，為無理由，應駁回其上訴。被上訴人則就其敗訴部
    分提起附帶上訴，指摘原判決此部分不當，求予廢棄改判，
    亦為無理由，應駁回其附帶上訴。
十一、又本件事證已臻明確，兩造其餘攻擊防禦方法，及未經援
      用之證據，經本院斟酌後，認均不足以影響本判決之結果
      ，自無逐一論駁之必要。上訴人復聲請函中國信託銀行、
      台北富邦銀行、台新銀行調上訴人之消費帳單或信用卡消
      費款明細，及再詢其利率被調高之原因是否與系爭錯置事
      件有關等，亦認無必要，附此敘明。
十二、據上論結，本件上訴及附帶上訴，均為無理由，爰判決如
      主文。
中    華    民    國    98    年    3    月     10    日
                    民事第十七庭
                          審判長法  官  藍文祥
                                法  官  張競文
                                法  官  陳麗芬
正本係照原本作成。
如不服本判決，應於收受送達後20日內向本院提出上訴書狀，其
未表明上訴理由者，應於提出上訴後20日內向本院補提理由書狀
（均須按他造當事人之人數附繕本）上訴時應提出委任律師或具
有律師資格之人之委任狀；委任有律師資格者，另應附具律師資
格證書及釋明委任人與受任人有民事訴訟法第466條之1第1 項但
書或第2項（詳附註）所定關係之釋明文書影本。
中    華    民    國    98    年    3     月    11    日
                                書記官  張永中
附註：
民事訴訟法第466條之1（第1項、第2項）：
對於第二審判決上訴，上訴人應委任律師為訴訟代理人。但上訴
人或其他法定代理人具有律師資格者，不在此限。
上訴人之配偶、三親等內之血親、二親等內之姻親，或上訴人為
法人、中央或地方機關時，其所屬專任人員具有律師資格並經法
院認為適當者，亦得為第三審訴訟代理人。


司法院資訊處製作；財團法人民間司法改革基金會備份。
